【裁判字號】    90,上易,1517
【裁判日期】    901030
【裁判案由】    傷害
【裁判全文】
臺灣高等法院臺南分院刑事判決            九十年度上易字第一五一七號      Ｇ
      上  訴  人  臺灣臺南地方法院檢察署檢察官
      上  訴  人
      即  被  告  乙  ○  ○
右上訴人因被告傷害案件，不服臺灣臺南地方法院九十年度易字第一四三０號中華民
國九十年八月十七日第一審判決（起訴案號：臺灣臺南地方法院檢察署九十年度偵字
第六六六四號），提起上訴，本院判決如左：
      主      文
上訴駁回。
      事      實
一、乙○○與甲○○係堂兄弟，二人間具有家庭暴力防治法第三條第四款所定之家庭
    成員關係。乙○○以為甲○○其檢舉違章建築等情，於九十年四月五日十三時許
    ，央請許源助邀甲○○至臺南縣七股鄉中寮村八九之一號乙○○住處喝茶，並因
    而發生爭吵。詎乙○○竟基於傷害甲○○之故意，出手毆打甲○○頭部，致甲○
    ○受有頭痛、頭暈、疑似腦震盪症候群之傷害。
二、案經甲○○訴由臺灣臺南地方法院檢察署檢察官偵查起訴。
      理      由
一、訊之上訴人即被告乙○○矢口否認毆打甲○○，辯稱：當時係二人互毆云云。經
    查右揭事實迭據被告乙○○於檢察官偵訊及原審審訊時均坦承不諱，核與告訴人
    甲○○指訴之情節相符，並經證人許源助、許陳由理到庭陳證無訛，且有國立成
    功大學醫學院附設醫院診斷證明書一紙在卷可資佐證，被告於原審審理時之自白
    核與事證相符，被告犯行洵堪認定。被告上訴本院後雖辯稱當時係二人互毆一節
    ，縱或屬實，亦僅告訴人甲○○是否同犯傷害罪，仍不能解免被告本案傷害罪責
    ，合予敘明。
二、按堂兄弟為家庭成員，家庭成員間實施身體或精神上不法侵害之行為者，均屬家
    庭暴力，而家庭成員間故意實施家庭暴力行為而成立其他法律所規定之犯罪，則
    成立家庭暴力罪，家庭暴力防治法第三條第四款、第二條第一項、第二項分別定
    有明文。被告乙○○毆打堂弟甲○○受傷，核其所為，係犯刑法第二百七十七條
    第一項普通傷害罪。
三、原審以被告乙○○罪證明確，因予適用刑法第二百七十七條第一項、第四十一條
    第一項前段，罰金罰鍰提高標準條例第一條前段、第二條規定，並爰審酌被告犯
    罪之動機、目的、手段、被害人所受傷害之程度及其犯罪後尚能坦承犯行態度良
    好等一切情狀，量處拘役五十日，並諭知如易科罰金以三百元折算一日之標準，
    以資懲儆。本院經核原判決認事用法，並無不合，量刑亦稱允當。檢察官上訴意
    旨，循告訴人請求，認原判決量刑過輕；被告則空言指摘原判決不當，俱無理由
    ，均應予駁回。
據上論斷，應依刑事訴訟法第三百六十八條，判決如主文。
本案經檢察官曾顯智到庭執行職務。
中    華    民    國      九十    年        十      月      三十      日
                                  臺灣高等法院臺南分院刑事第五庭
                                      審判長法官  李    文    福
                                            法官  蔡    長    林
                                            法官  董    武    全
右正本證明與原本無異。
不得上訴。
                                      法院書記官  李    良    倩
中    華    民    國      九十      年        十一      月     二       日
附錄法條：
刑法第二百七十七條第一項：傷害人之身體或健康者，處三年以下有期徒刑、拘役或
                          一千元以下罰金。


司法院資訊處製作；財團法人民間司法改革基金會備份。
